臺灣屏東地方法院刑事判決　　　　　　　 94年度易字第306號
公　訴　人　臺灣屏東地方法院檢察署檢察官
被　　　告　乙○○　男　35歲.
上列被告因竊盜案件，經檢察官聲請以簡易判決處刑（94年度偵
字第669 號）及聲請併案審理（94年度偵字第1062號、94年度偵
字第1341號、94年度偵字第1912號），本院認不宜以簡易判決處
刑，改依簡式審判程序審理，判決如下：
     主  文
乙○○共同連續攜帶兇器竊盜，處有期徒刑壹年。扣案之一字型
螺絲起子壹支、塑膠水桶壹只、塑膠水管壹條、自製開鎖器貳支
，均沒收。
     事  實
一、乙○○、李姿誼（檢察官另案起訴）共同基於意圖為自己不
    法所有之概括犯意，或由乙○○自行（指(一)及(二)部分）、或
    夥同其妻李姿誼（指(三)及(四)部分），連續為下列竊盜行為：
(一)、民國94年1 月24日19時許，趁辛○○所有自用小客車（車號
    UT－6366號之車牌2 面已為他人所竊取）、引擎號碼3S0000
    000 號，停在屏東縣新園鄉○○村○○路段，無人看管及車
    門未關之機會，即以該車之鑰匙發動引擎竊得該車，懸掛其
    事後所拾獲6K－5948號車牌2 面（侵占部分未據檢察官起訴
    ），供己代步使用。嗣於同年1 月26日上午10時許，在屏東
    縣東港鎮○里○路30之1 號前為警查獲，並扣得鑰匙3 支及
    前述車牌2 面（均已發還被害人）。
(二)、94年1 月30日凌晨零時30分許，見戊○○所有車號4065－JR
    號自用小貨車，停放在屏東縣東港鎮○○路97號前，趁無人
    注意之際，持其所有客觀上足以對人生命、身體造成危險，
    可供兇器使用之一字型螺絲起子1 支，利用車門未上鎖之機
    會，打開車門後以起子手插入電源開關，扭轉起子發動引擎
    之方式竊取該車，得手後供其代步使用。嗣於同日17時10分
    許，將該車停於屏東市○○路1008號前為警查獲，並扣得上
    述起子1 支。
(三)、復夥同李姿誼，於94年3 月10日21時10分許，在屏東縣南州
    鄉○○路136 之1 號前，趁無人注意之際，由李姿誼駕駛其
    所竊得車號YM－0761號自用小客車在附近把風，乙○○則下
    車攜帶其所有之塑膠水管1 條、塑膠水桶1 只，將水管插入
    庚○○所有車號WO－1276號自用小貨車油箱內，用以竊取庚○○之汽油，適為己○○發覺告知其父庚○○後，由庚○○
    與其鄰居將乙○○逮捕，並通知警方前來處理，而未竊得汽
    油，為警扣得乙○○所有之塑膠水桶1 只及塑膠水管1 條。
(四)、又夥同李姿誼，由李姿誼騎乘機車後載乙○○，於94年3 月
    18日16時許，前往屏東市○○○路與冬山河大樓前，利用林
    坤山所有引擎號碼VA－AN12509 號自用小客車（車牌號碼D6
    －5837，但未懸掛），車門未上鎖之機會，李姿誼在旁等候
    ，乙○○則持其所有自製開鎖器2 支及客觀上足以對人生命
    、身體造成危險，可供兇器使用之梅花扳子1 支（未扣案）
    ，將自製開鎖器先插入電門鑰鎖孔內，再將梅花扳手套入自
    製開鎖器之一端後，扭轉發動引擎之方式竊取該車，得手後
    懸掛其所拾獲YF－8131號車牌2 面（侵占部分未據檢察官起
    訴）後，供其代步使用。嗣於同年3 月22日17時32分許，在
    高雄市○○區○○街16之6 號前為警查獲，並扣得其所有之
    自製開鎖器2 支、鑰匙1 支及上述車牌2 面。
二、案經屏東縣警察局屏東分局報告臺灣屏東地方法院檢察署檢
    察官聲請簡易判決處刑、高雄市政府警察局苓雅分局報臺灣
    高雄地方法院檢察署檢察官呈請臺灣高等法院檢察署檢察長
    令轉臺灣屏東地方法院檢察署檢察官偵辦，及屏東縣警察局
    東港分局報告臺灣屏東地方法院檢察署檢察官聲請併案審理
    ，本院認不宜以簡易判決處刑，改依簡式審判程序審理。
    理  由
一、上揭事實，業經被告乙○○分別於警訊、偵查中及本院審理
    時坦承不諱，核與被害人戊○○、辛○○、庚○○、丁○○
    、證人丙○○、己○○、甲○○，及同案被告李姿誼分別於
    警詢、偵查中所指述、證述及供述之情節大致相符，並有扣
    案被告所有之一字型螺絲起子1 支、塑膠水桶1 只、塑膠水
    管1 條、自製開鎖器2 支可資佐證，及卷附照片23張、屏東
    縣警察局車輛協尋、車牌遺失（尋獲）電腦輸入單1 張、車
    輛竊盜、車牌失竊資料個別查詢報表－查詢車輛認可資料表
    7 張、贓物認領保管單5 張可稽，足見被告之自白與事實相
    符，本件事證明確，被告竊盜犯行應可認定。
二、按刑法第321 條第1 項第3 款之攜帶兇器竊盜罪，係以行為
    人攜帶兇器竊盜為其加重條件，所謂兇器，其種類並無限製
    ，凡客觀上足以對人之生命、身體構成威脅，具有危險性之
    兇器均屬之。本件被告持以竊取上述小客車所使用之一字型
    螺絲起子、梅花扳手等物，均為鐵製品，其中一字型螺絲起
    子尾端呈尖銳狀，可剌傷人體使用；而梅花扳手，質重柄長
    ，可供揮打人體使用，客觀上均足以對人之生命、身體造成
    危險，洵堪認定為兇器無疑。故核被告乙○○就事實欄一、
    (二)及(四)部分所為之犯行，均係犯刑法第321 條第1 項第3 款
    之攜帶兇器竊盜罪；就事實欄一、(一)部分所為之犯行，係犯
    刑法第320 條第1 項之竊盜罪。就事實一、(三)部分所為之犯
    行，被告因遭被害人庚○○與其鄰居逮捕，而未竊得汽油，
    其犯罪尚屬未遂，所為犯刑法第320 條第3 項、第1 項之竊
    盜未遂罪。被告與同案被告李姿誼，就事實欄一、(三)及(四)所
    為竊盜犯行間，有犯意之聯絡及行為之分擔，均為共同正犯
    。被告二次攜帶兇器竊盜犯行、一次竊盜罪及一次竊盜未遂
    犯行，均時間緊接，犯罪基本構成要件相同，顯係基於概括
    之犯意為之，為連續犯，應以法定刑較重之攜帶兇器竊盜罪
    處斷，並加重其刑。爰審酌被告年輕力壯，不思以正途賺取
    生活所需，竟夥同同案被告李姿誼、或獨自竊盜被害人戊○○、辛○○、庚○○、丁○○等人之車輛及汽油，供渠使用
    ，危害社會治安及民眾之財產安全甚鉅，事後坦認犯行態度
    尚佳等一切情狀，量處如主文所示之刑。又扣案之一字型螺
    絲起子1 支、塑膠水桶1 只、塑膠水管1 條、自製開鎖器2
    支，均係被告所有並供其竊盜所用之物，業經被告供明在卷
    ，均應依刑法第38條第1 項第2 款宣告沒收。
三、至於被告持以竊取前述林坤山所有引擎號碼VA－AN12509 號
    之自用小客車，所使用之梅花扳子1 支，雖係被告所有並供
    其犯罪所用之物，但因未扣案，且非違禁物，為避免將來執
    行困難，爰不另為沒收之諭知，併此敘明。
四、另檢察官移請併案（94年度偵字第1062號、94年度偵字第19
    12號）意旨略以：被告基於意圖為自己不法所有之概括犯意
    ，於94年1 月15日20時許，在屏東縣新園鄉○○村○○路上
    ，拾獲6K－5948號車牌2 面，而將之侵占入己，並懸掛其於
    同年1 月24日19時許，在屏東縣新園鄉○○村○○路段，所
    竊得辛○○所有之自用小客車上使用；及於同年3 月19日某
    時，在屏東縣東港往烏龍方向路旁草叢中，拾獲甲○○所遺
    失之YF－8131號自用小客車車牌2 面，復將之侵占入已，並
    懸掛其先前於同年3 月18日16時許，在屏東市○○○路與冬
    山河大樓前，所竊取丁○○所有之自用小客車上使用，因認
    被告另涉有刑法第337 條之侵占罪嫌，並與前揭竊盜犯行，
    具有裁判上一罪之牽連犯之關係，聲請併案審理云云。惟查
    ，被告於94年1 月15日20時許，在屏東縣新園鄉○○村○○
    路上，拾獲6K－594 號車牌2 面，相距9 日後方在屏東縣新
    園鄉○○村○○路段竊得辛○○所有之自用小客車，並將該
    車牌懸掛該車使用；及於同年3 月18日16時許，在屏東市○○○路與冬山河大樓前，竊取丁○○所有之自用小客車，方
    於翌日某時，在屏東縣東港往烏龍方向路旁草叢中，拾獲甲○○所遺失YF－8131號自用小客車之車牌2 面，並將該車牌
    懸掛該車使用，其先後所竊盜上開車輛與其先後所侵占他人
    失竊之車牌兩者間，並不僅於犯罪之時間相距多時，犯罪地
    點相距甚遠，尚難認具有方法、目的或原因、結果之牽連關
    係，應屬另行起意，且與本件竊盜犯行無連續犯之裁判上一
    罪關係，無從併案審理，應退回檢察官另行偵辦，附此敘明
    。
據上論斷，應依刑事訴訟法第452 條、第273 條之1 第1 項、第
299 條第1 項前段、刑法第28條、第56條、第321 條第1 項第3
款、第38條第1項第2款，判決如主文。
中　　華　　民　　國　　94　　年　　7 　　月　　6 　　日
                        刑事第三庭  法  官  楊萬益
以上正本證明與原本無異。
如不服本判決應於收受本判決送達後十日內向本院提出上訴書狀
，其未敘述上訴理由者，並得於提起上訴後十日內向本院補提理
由書狀（均須按他造當事人之人數附繕本）「切勿逕送上級法院
」
中　　華　　民　　國　　94　　年　　7 　　月　　7 　　日
                                    書記官  呂坤宗
附錄論罪法條全文：
中華民國刑法第320條
(普通竊盜罪、竊佔罪)
意圖為自己或第三人不法之所有，而竊取他人之動產者，為竊盜
罪，處 5 年以下有期徒刑、拘役或 500 元以下罰金。
意圖為自己或第三人不法之利益，而竊佔他人之不動產者，依前
項之規定處斷。
前二項之未遂犯罰之。
刑法第三百二十一條
犯竊盜罪而有左列情形之一者，處六月以上、五年以下有期徒刑
：
一  於夜間侵入住宅或有人居住之建築物、船艦或隱匿其內而犯
    之者。
二  毀越門扇、牆垣或其他安全設備而犯之者。
三  攜帶兇器而犯之者。
四  結夥三人以上而犯之者。
五  乘火災、水災或其他災害之際而犯之者。
六  在車站或埠頭而犯之者。
前項之未遂犯罰之。
